【裁判字號】    91,易,3266
【裁判日期】    920324
【裁判案由】    侵占
【裁判全文】
臺灣高雄地方法院刑事判決                        九十一年度易字第三二六六號
    公  訴  人  臺灣高雄地方法院檢察署檢察官
    被      告  乙○○
右列被告因侵占案件，經檢察官提起公訴（九十一年度偵續字第一三一號），本院判
決如左︰
    主  文
乙○○意圖為自己不法之所有，而侵占自己持有他人之物，處有期徒刑月，如易科
罰金，以佰元折算壹日。
    事  實
一、乙○○於民國九十年二月九日晚間十八時三十分許，前往高雄縣鳳山市○○路五
    十二巷十號，向甲○○租用永勝交通有限公司之車牌號碼ＺＩ─四九號營業用
    小客車一輛，雙方並簽訂租車契約，約定每日租金新台幣（下同）五百元，每五
    至七日繳付租金一次，租期二個月。詎乙○○於租得該輛小客車後，僅繳付保證
    金五千元及第一個月之租金，此後並未繳交租金，亦未依約還車，而基於意圖為
    自己不法之所有，將在其持有中之該輛小客車變易持有為不法所有之意思，而侵
    占入己繼續供自己使用。
二、案經甲○○訴由臺灣高雄地方法院檢察署檢察官偵查起訴。
    理  由
一、訊據被告乙○○就於前揭時、地向甲○○租用車牌號碼ＺＩ─四九號營業用小
    客車一輛，及自第二個月起即未繳交租金，並將該車據為己用，未將該車輛返還
    甲○○之事實，坦承不諱，僅辯稱：因經濟狀況不好，無法付租金，所以才未返
    回租用的小客車云云。經查，右開事實，業經告訴人甲○○迭於偵查及本院審理
    中指述綦詳，並有被告與告訴人簽訂之租車合約書一紙附卷可稽。且告訴人甲○
    ○於九十年八月十日即曾以存證信函催告被告出面處理並返還車輛及租金，且亦
    多次以電話、當面告知被告還車及繳付租金，亦為被告所自承，並有存證信函一
    紙在卷可查。參以被告僅係向告訴人租用該輛小客車使用，理當依所約定租期繳
    付租金，如不欲續租應返還該輛小客車，豈有未依約繳交租金，又未將車子歸還
    告訴人，任令租金累積之理？是被告就該持有之上開營業小客車，顯有變易持有
    為所有之意思，灼然甚明，被告所辯，並不足以解免其刑責。被告上開自白，核
    與事實相符，而得採為認定之依據。本件事證明確，被告犯行洵堪認定。
二、核被告乙○○所為，係犯刑法第三百三十五條第一項之侵占罪。爰審酌被告並無
    前科，素行良好，有臺灣高等法院被告全國前案紀錄表及刑案查註紀錄表各一件
    在卷可查，及其租車後因經濟狀況不佳無法繳付租金，不思據實告知告訴人並歸
    還車輛，竟將該車侵占入己，造成告訴人財產及營業上損失之犯罪動機及手段，
    並考量被告犯後已坦承犯行，態度良好，且已返還十萬元予告訴人，尚知悔悟，
    及告訴人所受損害非輕等一切情狀，量處如主文所示之刑，併諭知易科罰金之折
    算標準。
據上論斷，應依刑事訴訟法第二百九十九條第一項前段，刑法第三百三十五條第一項
、第四十一條第一項，罰金罰鍰提高標準條例第一條前段、第二條，判決如主文。
本案經檢察官莊榮松到庭執行職務。
中    華    民    國    九十二    年      三      月        二十四      日
                                  臺灣高雄地方法院刑事第七庭
                                      法  官  汪  怡  君
右為正本，係照原本作成，證明與原本無異。
如不服本判決，應於送達後十日內，向本院提出上訴狀。
                                      書記官  李  梅  芬
中    華    民    國  九十二    年      三      月        二十五      日


司法院資訊處製作；財團法人民間司法改革基金會備份。
